【裁判字號】    89,訴,57
【裁判日期】    900327
【裁判案由】    違反毒品危害防制條例
【裁判全文】
臺灣澎湖地方法院刑事判決                  八十九年度訴字第五七號、第五八號
    公  訴  人  臺灣澎湖地方法院檢察署檢察官
    被      告  乙○○
                甲○○
    右  二  人
    指定辯護人  許文贊律師
右列被告等因違反毒品危害防制條例案件，經檢察官提起公訴（八十九年度偵字第二
Ｏ二號、第二Ｏ三號，本院判決如左：
    主  文
乙○○共同販賣第二級毒品，累犯，處有期徒刑陸年。扣案第二級毒品安非他命淨重
壹點玖柒公克（包裝重參點壹陸公克）沒收銷燬；扣案塑膠吸管柒支沒收。
甲○○共同販賣第二級毒品，處有期徒刑伍年。扣案第二級毒品安非他命淨重壹點玖
柒公克（包裝重參點壹陸公克）沒收銷毀；扣案塑膠吸管柒支沒收。
甲○○被訴轉讓第二級毒品部分無罪。
    事  實
一、乙○○曾於民國八十五年間因傷害案件，經本院判處有期徒刑四月確定，於八十
    五年十月二十一日易科罰金執行完畢。竟不知悔改，與甲○○受陳正男（到案後
    另結）教唆販賣第二級毒品安非他命後，二人基於販毒圖利與施用毒品（施用毒
    品部分業經觀察勒戒完畢不起訴處分在案）之犯意聯絡，於八十九年五月三日晚
    間，自澎湖縣前往高雄市○○○路某旅館房內，以新台幣（下同）一萬一千元之
    價格，共同向陳正男購買毛重約五公克之第二級毒品安非他命，再將之分裝至所
    有約三十支之吸管內，預定將其中七支吸管所裝之安非他命賣給陳正男所介紹綽
    號「賢仔」之人，其餘供二人自行施用。乙○○、甲○○於次日早上，搭機將施
    用所剩之安非他命帶回澎湖，當日中午一時二十八分許，二人以乙○○所有Ｚ0
    00000000號行動電話與「賢仔」多次聯絡後，最終約定以一萬元之價格
    賣出七支吸管所裝之安非他命，並在澎湖縣馬公市○○路六三號澎湖水產職業學
    校實習工廠前交貨，經賢仔向警方報案，由警方於當日下午三時三十分許，在該
    處盤查後當場逮捕等候「賢仔」未及交貨之甲○○及駕車接應之乙○○，並於甲
    ○○處扣得裝有安非他命之七支吸管，再循線於澎湖縣馬公市○○路一Ｏ五號安
    一山莊三Ｏ五號房內，查扣裝有安非他命之吸管二十一支、塑膠吸管一包、燈泡
    三個、打火機二個等物品。二人經警逮捕後，供出毒品來源為陳正男，因此查獲
    陳正男販賣毒品情事，而扣案安非他命送驗結果，合計淨重為一點九七公克（包
    裝重三點一六公克）。
二、案經澎湖縣警察局馬公分局報請臺灣澎湖地方法院檢察署檢察官偵查起訴。
    理  由
壹、有罪部分：
一、被告乙○○、甲○○均矢口否認有販賣第二級毒品犯行，辯稱：二人購買安非他
    命之目的在於施用，並非販賣；被查獲當天與證人「賢仔」聯絡，是因為被告陳
    正男打電話要求乙○○協助賢仔處理事務，而由「賢仔」打電話與甲○○聯絡；
    查獲當時甲○○會攜帶安非他命，是甲○○自己要拿回家去放，並無出賣之意思
    ；至於警訊時二人之所以承認有販賣毒品犯行，是警員唆使下所為不實陳述云云
    。經查：
（一）被告甲○○、乙○○二人共同於八十九年五月三日晚間，自澎湖縣出發前去高
      雄市○○○路某旅館房間內，以一萬一千元之代價，向陳正男購得毛重約五公
      克之安非他命，並將之分裝為約三十支吸管，除其中部分在該旅館內共同施用
      外，其餘安非他命二人均於次日攜回澎湖，二人返回澎湖當日下午，因甲○○
      攜帶七支吸管之安非他命，經警於澎湖縣馬公市○○路六三號澎湖水產職業學
      校實習工廠前盤查逮捕，並在近處逮捕載運甲○○之乙○○，繼而查扣合計淨
      重一點九七公克之安非他命等事實，業據被告二人自承在卷，並有吸管一包、
      燈泡三個、打火機二個、裝有白色結晶之吸管共二十八支扣案可證，復有被告
      二人共同使用之乙○○所有Ｚ000000000行動電話、陳正男使用之Ｚ
      000000000號行動電話通聯紀錄足以證明三人聯絡時間及所在地點，
      而扣案白色結晶送請法務部調查局鑑定結果，確屬安非他命無誤，有該局八十
      九年十一月十五日（八九）陸（一）字第八九Ｏ八五六七二號檢驗通知書附卷
      可稽，上開事實即堪認定。
（二）被告甲○○於查獲時間、地點攜帶安非他命之原因，證人「賢仔」證述略稱：
      陳正男先與之聯絡數次，詢問是否購買安非他命，其多次拒絕後不堪其擾，而
      與陳正男談妥購買一萬元之安非他命，並決意向警方檢舉，嗣於查獲前，被告
      其中一人先打電話過來，表明陳正男交代被告二人要賣安非他命，其經過多次
      與被告二人之電話聯繫，最後約定在查獲地點交貨，乃向警方通報，被告二人
      才會於該處被逮捕等語。經核「賢仔」此部份證言，與證人即接獲通報逮捕二
      人之警員顏豐敏、林清燦所證情節相符，並有陳正男、乙○○、「賢仔」等人
      之通聯紀錄附卷可佐，堪認被告二人是共同將安非他命帶往該處，試圖出售「
      賢仔」未果。被告二人雖辯稱：陳正男於查獲當日電話通知二人協助「賢仔」
      處理事務，經「賢仔」先打電話與被告二人聯絡，二人才前往查獲現場云云。
      但經比對通聯紀錄結果，陳正男於查獲前日與被告二人多次聯絡後，次日即未
      主動與被告二人聯絡，而查獲當日乃是被告二人先打電話給「賢仔」，並與之
      相互聯絡七次後被捕，是二人上述所辯，與事證不符，自無可採。被告甲○○
      另辯稱：持有之安非他命是要帶回家云云，但被告二人所持有之二十八支吸管
      所裝安非他命中，有二十一支置放在澎湖縣馬公市○○路一Ｏ五號安一山莊三
      Ｏ五號房內，可隨時進入施用，被告甲○○有何必要將其他安非他命帶回家中
      徒增查獲風險，未經提出合理說明，自不能據此為有利被告之認定。
（三）被告二人、陳正男、「賢仔」等人，皆以上述行動電話作為相互聯絡之工具，
      業據被告二人、「賢仔」陳述在卷，並有通聯紀錄附卷可稽。而交叉比對卷附
      通聯紀錄結果：陳正男於八十九年五月三日下午四時許，曾三次聯絡「賢仔」
      ，此後至被告二人遭查獲為止，二人即未再行通話；陳正男與被告二人，則於
      同日下午二時許至晚間十時三十二分許，相互聯絡十餘次，其間被告二人所持
      大哥大於晚間八時五十四分許，始由澎湖之基地台轉移利用高雄市小港區之基
      地台，此後雙方即以約十分鐘一次之頻率在高雄地區相互聯絡；被告二人次日
      返回澎湖後，於中午十二時許兩次打電話給陳正男，再於下午一時二十八分許
      ，與「賢仔」通話七次。此部份資料與被告二人供詞及「賢仔」證言核對後，
      可知：陳正男於八十九年五月三日下午四時許，即與「賢仔」談妥一萬元安非
      他命之交易，被告二人則於當日多次與陳正男聯絡後，於晚間八時五十四分許
      自澎湖抵達高雄小港地區，復與陳正男密集聯繫後，於超過當日晚間十時三十
      二分，才與陳正男在高雄碰頭，進而購得安非他命。而被告二人取得安非他命
      之時間，既在陳正男與「賢仔」聯絡之後，顯已得知陳正男與「賢仔」買賣安
      非他命之合意，才會於次日再打電話給陳正男詢問詳情，而非由陳正男主動通
      知被告二人。從而，被告二人於購入安非他命當時，已受陳正男授意教唆，有
      圖利將安非他命賣出「賢仔」之決意，應堪認定。
（四）被告二人於警訊時，自承共同意圖以一萬元之價格，欲賣出七支吸管所裝安非
      他命給「賢仔」等語。被告二人事後雖翻異前詞，改口稱警訊時所言不實在，
      因為警察要求二人承認，才會有上述不實之自白云云。經核被告二人此一辯解
      ，乃是承認自白之任意性，但否認自白與事實相符。惟被告二人共同販入安非
      他命後賣出未果，已據本院以相關證據認定如前，且被告甲○○於八十九年五
      月十七日檢察官訊問時，也坦承有販賣安非他命之意思，足見被告二人警訊之
      自白與事實相符。故被告二人事後畏罪卸責所為辯解，不能採信，犯行均堪認
      定。
二、核被告所為，均犯毒品危害防制條例第四條第二項之販賣第二級毒品罪。被告二
    人有犯意聯絡及行為分擔，皆為共同正犯。被告乙○○曾有如事實欄所載之論罪
    科刑紀錄，有台灣高等法院被告全國前案紀錄表在卷可憑，其於刑之執行完畢五
    年內再犯本件有期徒刑以上刑之罪，為累犯，應依法加重其刑。被告二人供出毒
品來源為陳正男，因而查獲陳正男販賣毒品事實據以起訴，茲依毒品危害防制條
    例第十七條規定，減輕二人刑罰，並就乙○○部分先加後減之。公訴人起訴意旨
    認為被告所涉為販賣第二級毒品未遂罪名，惟本院認定被告二人向陳正男購買毒
    品時已有圖利售賣「賢仔」之意思，業經敘明如前，而毒品危害防制條例第四條
    處罰販賣毒品之規定，並不以販入毒品後復行賣出為必要，有一於此即屬構成販
    賣既遂之罪，因認被告二人基於同一販賣毒品營利之故意，販入毒品後賣出未果
    ，仍應論以一次販賣毒品既遂罪名，本院並就檢察官起訴賣出毒品未遂部分，在
    事實同一之範圍內，擴張應受判決之事實及於被告販入毒品部分，附此敘明。爰
    審酌被告二人販賣毒品數量不多，且未實際出售得逞，及被告二人犯罪之動機、
    目的、手段、犯罪時所受之刺激及其品性、生活狀況、智識程度、犯罪後態度等
    一切情狀，量處如主文所示之刑。查獲安非他命淨重一點九七公克（包裝重三點
    一六公克），應依毒品危害防制條例第十八條第一項前段宣告沒收銷燬；扣案吸
    管中用以分裝販賣予「賢仔」之七支，屬被告所有供犯罪所用之物，亦應依法宣
    告沒收；至於其餘扣案之打火機、燈泡、吸管等，乃被告二人施用毒品所用，與
    本件販賣毒品尚無關聯，不予宣告沒收。
貳、無罪部分：
一、公訴意旨另以：被告甲○○以自己施用之意思，向被告陳正男購得第二級毒品安
    非他命約五點多公克，再基於轉讓第二級毒品之概括犯意，先於同日晚間九時許
    ，在高雄市○○○路旅社內，將所購得毒品一部份轉讓被告乙○○施用，又於次
    日上午九時許，在澎湖縣馬公市○○路一Ｏ五號安一山莊三Ｏ五號房內，再轉讓
    予乙○○施用，因認被告甲○○涉有連續轉讓第二級毒品罪嫌等語。
二、公訴意旨認為被告甲○○涉有前開罪嫌，係以：被告甲○○、乙○○二人之供詞
    ，及扣案吸食用具、安非他命等物品，作為論據。惟被告甲○○於本院堅決否認
    有轉讓第二級毒品犯行，並以：安非他命是二人一起買來吸食，應屬二人所共有
    ，並無轉讓關係等語，作為辯解。
三、按犯罪事實應依證據認定之，無證據不得推定其犯罪事實，刑事訴訟法第一百五
    十四條定有明文。經查：被告甲○○於查獲迄今，始終供稱是與乙○○共同出資
    ，一起前往高雄地區向陳正男購得安非他命，再共同施用等語，是其所供，不能
    證明其轉讓安非他命給乙○○。被告乙○○雖曾供稱安非他命是甲○○單獨所有
    給其施用云云，但亦曾供稱安非他命是其與甲○○一起向陳正男購買，打算共同
    施用等語，而本件涉及販賣安非他命之重罪，被告乙○○為求自保，供稱安非他
    命為甲○○所有，以免自己涉入案情，非無可能，故就其前後不一之陳述，自應
    存疑。又被告乙○○提供大哥大作為與陳正男聯絡之工具，被告二人有金錢往來
    ，且共同前往高雄地區購買安非他命，購得之安非他命復一起施用，共同攜回澎
    湖，再由乙○○置於澎湖縣馬公市○○路一Ｏ五號安一山莊三Ｏ五號房內，二人
    也試圖一同賣出安非他命給「賢仔」等情，乃本院所認定如前之事實，並經被告
    二人供述在卷，顯見被告二人就購得之安非他命應屬共有關係，尚難認為被告甲
    ○○將自己之安非他命轉讓予被告乙○○施用。此外，復查無其他積極證據足認
    被告甲○○涉有轉讓安非他命犯行，屬不能證明被告甲○○犯罪，此部份應為被
    告甲○○無罪判決之諭知。
據上論斷，應依刑事訴訟法第二百九十九條第一項前段、第三百零一條第一項，毒品
危害防制條例第四條第二項、第十七條、第十八條第一項前段，刑法第十一條但書，
第二十八條、第四十七條、第三十八條第一項第二款，判決如主文。
本案經檢察官孫源志到庭執行職務。
中      華      民      國      九十      年      三    月    二十七    日
                                  臺 灣 澎 湖 地 方 法 院 刑 事 庭
                                        法      官  陳    介    安
右正本證明與原本無異。
如不服本判決，應於判決送達後十日內，向本院提出上訴狀（須附繕本）。
中      華      民      國      九十      年      三    月    二十九    日
                                        書  記   官  林    德    盛
毒品危害防治條例第四條第二項：
製造、運輸、販賣第二級毒品者，處無期徒刑或七年以上有期徒刑，得併科新台幣七
百萬元以下罰金。
毒品危害防治條例第十七條：
犯第四條第一項至第三項、第五條第一項至第三項、第六條第一項至第三項、第七條
第一項至第三項、第八條第一項至第三項、第十條或第十一條第一項、第二項之罪，
供出毒品來源，因而破或者，得減輕其刑。
毒品危害防治條例第十八條第一項前段：
查獲之毒品及專供製造或施用毒品之器具，不問屬於犯人與否，均沒收銷燬之。


司法院資訊處製作；財團法人民間司法改革基金會備份。
